【裁判字號】    89,易,2508
【裁判日期】    890831
【裁判案由】    賭博
【裁判全文】
臺灣臺中地方法院刑事判決                八十九年度易字第二五０八號
    公  訴  人  台灣台中地方法院檢察署檢察官
    被      告  丙○○
    被      告  甲○○
    被      告  乙○○
右列被告因賭博案件，經檢察官聲請簡易判決處刑（八十九年度偵字第一０九三三號
），本院豐原簡易庭認不得以簡易判決處刑，改依通常程序審理，本院判決如左：
    主  文
丙○○、甲○○共同連續在公眾得出入之場所賭博財物，丙○○處罰金壹萬貳仟元：
甲○○處罰金陸仟元，如易服勞役，均以參佰元折算壹日。
乙○○在公眾得出入之場所賭博財物，處罰金壹仟元，如易服勞役，以參佰元折算壹
日。
扣案之電動賭博機具滿貫大亨參台、滿天五星貳台、小瑪琍壹台、水果單機壹台及新
台幣柒佰元均沒收。
    事  實
一、丙○○基於概括之犯意，自民國八十八年十二月間起，在台中縣潭子鄉○○路○
    段一一七巷十七弄三六號其經營之台中便利商店公眾得出入之場所，擺設電動賭
    博機具七台（滿貫大亨三台、滿天五星二台、小瑪琍一台、水果單機一台），連
    續與特定人賭博財物，賭客以現金開分方式參賭，如押中可得倍數不等之分數，
    不中則失分，賭玩後再以同比例兌換現金。丙○○另自八十九年二月十八日起，
    央請與其有犯意聯絡之甲○○在上址幫忙看店。嗣於八十九年二月二十五日晚上
    十時十分許，適乙○○在上址賭博，並向甲○○兌換現金新台幣（下同）七百元
    後，為警當場查獲，並扣得電動賭博機具七台及現金七百元。
二、案經台中縣警察局豐原分局報請台灣台中地方法院檢察署檢察官聲請簡易判決處
    刑。
    理  由
一、訊據被告丙○○、甲○○、乙○○均否認賭博犯行，辯稱打玩電動機具，不可兌
    換現金云云。惟查右揭犯罪事實，業據被告丙○○、甲○○於警訊及偵查中供承
    不諱，並有司法警察執行現場檢查紀錄表一份附卷及電動賭博機具七台、兌換之
    現金七百元扣案可稽，而該現金七百元係被告甲○○交予被告乙○○，在機台旁
    為警查獲等情，復經證人即台中縣警察局豐原分局巡佐黃啟洲證述無訛，事證明
    確，被告等所辯無非飾卸之詞，不足採信，其等犯行均堪認定。
二、核被告等所為，均犯刑法第二百六十六條第一項前段之普通賭博罪，被告丙○○
    、甲○○有犯意聯絡及行為分擔，皆為共同正犯。又被告丙○○、甲○○先後多
    次賭博犯行，時間緊接，犯罪構成要件相同，顯係基於概括犯意為之，為連續犯
    ，應論以一罪，依法加重其刑。爰分別審酌被告犯罪動機、目的、手段、所生危
    害、犯罪後態度等一切情狀，各處以如主文第一、二項所示之刑，並均諭知易服
    勞役之折算標準。扣案之電動賭博機具七台及現金七百元，為被告等當場賭博之
    器具及賭檯上之賭資，應依法諭知沒收。至另扣案之電動機具十二台，係在上址
    地下室查獲，查獲當時並未插電，已經證人黃啟洲供明，尚非當場賭博之器具，
    亦無證據證明供被告賭博所用，自不能宣告沒收，併予敘明。
據上論斷，應依刑事訴訟法第二百九十九條第一項前段、刑法第二十八條、第五十六
條、第二百六十六條第一項前段、第二項、第四十二條第二項、罰金罰鍰提高標準條
例第一條前段，第二條，判決如主文。
中      華      民      國      八十九      年    八    月    三十一    日
                                        法  官   鍾堯航
右正本證明與原本無異。
如不服本判決，應於送達後十日內向本院提出上訴狀（須附繕本），上訴於台灣高等
法院台中分院。
                                        書記官
中      華      民      國      八十九      年    八    月    三十一    日
附錄論罪科刑法條
刑法第二百六十六條第一項前段
    在公共場所或公眾得出入之場所賭博財物者，處一千元以下罰金。


司法院資訊處製作；財團法人民間司法改革基金會備份。
